# 堤围费是计入“管理费用”还是“营业税金及附加”？

提问人：hanjiangliye 时间：2011-07-18 11:55:06
“堤围费”是按照营业收入的千分之一征收的，是计入“管理费用”还是计入“营业税金及附加”？

回答人：chenyiwei
从计征方式来讲，堤围费本质上是流转税费的一种，因此计入营业税金及附加是较为恰当的。但很多地方规定是计入管理费用或者营业外支出。鉴于这只是一个利润表项目之间的重分类问题，如果涉及金额不重大，也可按当地要求的办法处理。